臺灣臺南地方法院臺南簡易庭民事判決
111年度南簡字第974號
原      告  蕭博仁  
被      告  黃世穎即木心企業社



上列當事人間請求給付票款事件，本院於民國111年8月15日言詞
辯論終結，判決如下：
    主      文
被告應給付原告新臺幣參拾萬元，及自民國一百十一年五月十八
日起至清償日止，按週年利率百分之六計算之利息。
訴訟費用由被告負擔。
本判決得假執行。
    事實及理由
一、原告起訴主張：
　　原告執有被告所簽發如附表所示之支票1紙（下稱系爭支票
    ），經屆期為付款之提示，因存款不足而遭退票，爰依票據
    之法律關係提起本訴，請求被告給付票款。並聲明：如主文
    第1項所示。
二、被告則以：
　　伊開立系爭支票交付予訴外人吳嘉霖，因吳嘉霖向原告借款
    ，吳嘉霖才將系爭支票交付予原告。因吳嘉霖未給付系爭支
    票票款予伊，故系爭支票才會跳票，吳嘉霖要交付票款給伊
    ，伊才願意給付票款予原告等語，資為抗辯。並聲明：原告
    之訴駁回。
三、得心證之理由：　　
　㈠按支票發票人應照支票文義擔保支票之支付；支票執票人向
    支票債務人行使追索權時，得請求自為付款提示日起之利息
    ，如無約定利率者，依年利6釐計算；支票到期不獲付款時
    ，執票人於行使或保全匯票上權利之行為後，對於背書人、
    發票人及支票上其他債務人得行使追索權，此觀之票據法第
    126條、第133條、第144條準用第85條第1項規定自明。次按
    票據債務人不得以自己與發票人或執票人之前手間所存抗辯
    之事由對抗執票人。但執票人取得票據出於惡意者，不在此
    限，票據法第13條亦有明文。且票據行為為不要因行為，即
    不以給付之原因為要素而得成立之行為，凡簽名於票據之人
    ，不問原因如何，均須依票上所載文義負責，除執票人取得
    票據係出於惡意或詐欺者外，發票人不得以自己與執票人前
    手所存抗辯之事由，對抗執票人；票據行為，為不要因行為
    ，執票人不負證明關於給付之原因之責任，如票據債務人主
    張執票人取得票據出於惡意或詐欺時，則應由該債務人負舉
    證之責（最高法院49年度台上字第678號、64年度台上字第1
    540號判決意旨參照）。
　㈡經查，原告主張之事實，業據其提出系爭支票及退票理由單
    為證，且被告亦不否認系爭支票為其簽發等情。被告雖抗辯
    其當初係交付系爭支票予吳嘉霖，並非原告，吳嘉霖未交付
    票款，故伊無須負擔給付票款之責等語。惟被告既為系爭支
    票之發票人，經原告持向付款銀行提示遭退票，依前開說明
    ，被告應擔保系爭支票之支付，不因被告是否將系爭支票交
    付原告或吳嘉霖而有所差別。是以，原告依據票據之法律關
    係，請求被告給付新臺幣（下同）300,000元，及按如附表
    所示利息起算日起至清償日止，按週年利率6%計算之利息，
    係屬有據，應為可採。
四、綜上所述，原告依票據之法律關係，請求被告給付300,000
    元，及自111年5月18日起至清償日止，按週年利率6%計算之
    利息，為有理由，應予准許。　　
五、本件係適用簡易訴訟程序所為被告敗訴之判決，爰依民事訴
    訟法第389條第1項第3款之規定，依職權宣告假執行。
六、訴訟費用負擔之依據：民事訴訟法第78條。 　　　
中　　華　　民　　國　　111 　年　　8 　　月　　29　　日
                  臺南簡易庭  法　官　葉淑儀
以上正本係照原本作成。
如不服本判決，應於送達後20日內，向本院提出上訴狀並表明上
訴理由，如於本判決宣示後送達前提起上訴者，應於判決送達後
20日內補提上訴理由書（須附繕本），如委任律師提起上訴者，
應一併繳納上訴審裁判費。
中　　華　　民　　國　　111 　年　　8 　　月　　29　　日
                              書記官  林幸萱
附表       編號 發票人 付款人 票面金額 （新臺幣） 發票日 票據號碼 提示日即利息起算日  1 木心企業社黃世穎 第一銀行安南分行 300,000元 111年5月18日 NA0000000 111年5月18日